---
title: "Audit de la qualité des données ouvertes"
subtitle: "Dernière mise à jour le `r format(as.Date(Sys.Date(), format = '%Y-%m-%d'),'%d %B %Y')`"
author: Datactivist
date: 01/21/2026
format:
  html:
    toc: true
    toc-title: Sommaire
    toc-location: left
    number-sections: true
    page-layout: full
    code-links:
      - text: Script pre-run R
        icon: file-code
        href: Script_audit.R
    html-table-processing: none
theme: united
highlight: textmate
execute:
  echo: false
  warning: false
  message: false
  eval: true
  collapse: true
  fig.show: "hold"
---

```{=html}
<style>

.summarytable th {
    padding-bottom: 40px;
    text-align: center;
}

</style>
```
```{r}
#| label: logo

# Logo haut de page
htmltools::img(src = "figures/logos.png", 
               alt = 'logo', 
               style = 'position:absolute; top:0; left:0.4; padding-top:200px;') #padding=taille des espaces autour
```

<br>

<br>

<br>

# Introduction {.unnumbered}

Ce rapport d'analyse montre la qualité des données d'éducation publiées sur le portail open data du *Ministère de l'Éducation Nationale* (MEN) [data.education.gouv.fr](https://data.education.gouv.fr/pages/accueil/).

L'analyse de qualité porte sur les 30 jeux de données les plus populaires parmi les 345 disponibles au 25 février 2026 (en ayant exclu les sujets circonstanciels). Les jeux sont les suivants : 

- Annuaire de l'éducation ;
- Adresse et géolocalisation des établissements des premier et second degrés ;
- Établissements fermés ;
- Effectifs d’élèves par école ;
- Effectifs d’élèves en collège ;
- Effectifs d’élèves en lycée d'enseignement général et technologique ;
- Effectifs d’élèves en lycée professionnel ;
- Effectifs des élèves en voie professionnelle ou BTS ;
- Mode d'hébergement des élèves dans les établissements du second degré ;
- Le baccalauréat par académie ;
- Réussite au baccalauréat par département ;
- Réussite au baccalauréat selon l’origine sociale ;
- Proportion de bacheliers dans une génération ;
- Diplôme national du brevet par département, série et sexe ;
- Résultats détaillés au DNB ;
- Candidats au CAP par département et sexe ;
- Résultats par spécialité, sexe, statut et département au CAP ;
- Indicateurs de ségrégation sociale entre collèges dans les départements ;
- Indicateurs d'encadrement H/E et E/S à la rentrée dans le secteur public ;
- Indicateurs d'encadrement H/E et E/S à la rentrée dans le secteur privé sous contrat ;
- Offre de langues dans les collèges et lycées ;
- Sections internationales et classes menant au baccalauréat français international (BFI) ;
- DNMA - Métriques par UAI croisées par les profils ;
- DNMA - Métriques par UAI croisées par les services ;
- DNMA - Métriques par UAI croisées par les appareils ;
- Pix - Résultats par palier des parcours de rentrée pour les élèves des collèges et lycées ;
- Effectifs dans les enseignements de spécialité en Première générale ;
- Carte scolaire des collèges publics ;
- Établissements labellisés Euroscol ;
- Sections Sportives Scolaires.

<br>

L'**analyse de la qualité** des jeux de données se compose de différents éléments : 

- **aperçu général** : une table offrant une vision globale du jeu de données avec pour chaque colonne ; son type, ses 5 premières valeurs et leur fréquence, le nombre et la part de valeurs manquantes ;
- **autres indicateurs** : une section rassemblant le calcul d'indicateurs de qualité.
  
<br>
  


```{r}
# Packages
library(tidyverse)
library(summarytools)
library(janitor)
library(gt)
library(gtExtras)
library(plotly)
library(htmltools)

# Thème pour les graphiques
theme_custom <- function (){
    ggplot2::theme(plot.title = ggplot2::element_text(size = 15, face = "bold", color = "#222222"), 
        axis.text = ggplot2::element_text(size = 9, color = "#222222"), 
        axis.text.x = ggplot2::element_text(margin = ggplot2::margin(5,b = 10)), 
        axis.title = ggplot2::element_text(size = 11, color = "#222222"),
        axis.ticks = ggplot2::element_blank(),
        axis.line = ggplot2::element_blank(), 
        panel.grid.minor = ggplot2::element_blank(),
        panel.grid.major.y = ggplot2::element_line(color = "#cbcbcb"),
        panel.grid.major.x = ggplot2::element_blank(), 
        panel.background = ggplot2::element_blank(),
        strip.background = ggplot2::element_rect(fill = "white"),
        strip.text = ggplot2::element_text(size = 22, hjust = 0, face = "bold"),
        text = element_text(family = "Open Sans"))
}
```



# Annuaire de l'éducation


```{r}
data <- read_delim("https://data.education.gouv.fr/api/explore/v2.1/catalog/datasets/fr-en-annuaire-education/exports/csv?lang=fr&timezone=Europe%2FParis&use_labels=true&delimiter=%3B")

# Stats
duplicates <- nrow(data) - n_distinct(data)
duplicates_label <- ifelse(duplicates==0, 
                           paste(duplicates, "doublon"),
                           paste(duplicates, "doublons"))
```

Ce jeu se compose de `r format(nrow(data), nsmall = 1, big.mark = ".")` lignes et `r ncol(data)` colonnes. 

Il contient `r duplicates_label`.

Il a été téléchargé *373.244* fois et a fait l'objet de *62.405.110* appels API.

## Aperçu général

```{r}
apercu_dfsummary <- function(df){
  print(dfSummary(df,
                style = "grid", graph.magnif = 1, 
                valid.col = FALSE, varnumbers = FALSE, tmp.img.dir = "/tmp", 
                max.distinct.values = 5, headings = FALSE, method = "render", 
                col.widths  = c(300, 200, 100, 50, 20)),
      max.tbl.height = 600,
      method = "render")
}
apercu_dfsummary(data)
```


## Autres indicateurs de qualité

### Longueur des champs 'description'

```{r}
plot_description_lengths <- function(data) {
  
  # Sélectionner les colonnes contenant "description"
  desc_cols <- data |> 
    select(matches("description", ignore.case = TRUE))
  
  # Vérifier qu'il y a au moins une colonne
  if (ncol(desc_cols) == 0) {
    warning("Aucune colonne 'description' dans le dataframe")
    return(NULL)
  }
  
  # Liste pour stocker les graphiques
  plots_list <- list()
  
  # Itérer sur chaque colonne description
  for (col_name in names(desc_cols)) {
    # Calculer le nombre de caractères
    plot_data <- data |>
      mutate(nb_char = nchar(.data[[col_name]], type = "chars")) |>
      filter(!is.na(nb_char))
    assign("plot_data", plot_data, envir = .GlobalEnv)
    
    # Créer le graphique
    my_plot <- plot_data |>
      ggplot(aes(x = nb_char)) +
      geom_histogram(aes(y = after_stat(count),
                         text = paste0("Intervalle: ", round(after_stat(x), 0), 
                                       "<br>Nombre: ", after_stat(count))),
                     fill = "#25539c", 
                     bins = 30) +
      labs(title = col_name,  # Nom de la colonne comme titre
           x = "Nombre de caractères", 
           y = "Fréquence") +
      theme_custom() +
      theme(panel.grid.major = element_line(color = "#cbcbcb"))
    
    # Convertir en plotly
    plots_list[[col_name]] <- ggplotly(my_plot, tooltip = "text") |>
      layout(autosize = TRUE)
    
    # Afficher le summary
    summary(plot_data$nb_char)
  }
  
  # Retourner la liste de graphiques (ou un seul si une seule colonne)
  if (length(plots_list) == 1) {
    return(plots_list[[1]])
  } else {
    return(plots_list)
  }
  
}
plot_description_lengths(data)
# Afficher un summary
# cat("\nStatistiques de la variable")
# summary(plot_data$nb_char)
```


<br>

# Adresse et géolocalisation des établissements d’enseignement des premier et second degrés


```{r}
data <- read_delim("https://data.education.gouv.fr/api/explore/v2.1/catalog/datasets/fr-en-adresse-et-geolocalisation-etablissements-premier-et-second-degre/exports/csv?lang=fr&timezone=Europe%2FParis&use_labels=true&delimiter=%3B")

# Stats
duplicates <- nrow(data) - n_distinct(data)
duplicates_label <- ifelse(duplicates==0, 
                           paste(duplicates, "doublon"),
                           paste(duplicates, "doublons"))
```

Ce jeu se compose de `r format(nrow(data), nsmall = 1, big.mark = ".")` lignes et `r ncol(data)` colonnes. 

Il contient `r duplicates_label`.

Il a été téléchargé *311.824* fois et a fait l'objet de *21.201.143* appels API.

## Aperçu général

```{r}
apercu_dfsummary(data)
```


## Autres indicateurs de qualité

### Longueur des champs 'description'

```{r}
plot_description_lengths(data)
```


<br>

# Établissements fermés


```{r}
data <- read_delim("https://data.education.gouv.fr/api/explore/v2.1/catalog/datasets/fr-en-etablissements-fermes/exports/csv?lang=fr&timezone=Europe%2FParis&use_labels=true&delimiter=%3B")

# Stats
duplicates <- nrow(data) - n_distinct(data)
duplicates_label <- ifelse(duplicates==0, 
                           paste(duplicates, "doublon"),
                           paste(duplicates, "doublons"))
```

Ce jeu se compose de `r format(nrow(data), nsmall = 1, big.mark = ".")` lignes et `r ncol(data)` colonnes. 

Il contient `r duplicates_label`.

Il a été téléchargé *32.351* fois et a fait l'objet de *2.381.934* appels API.

## Aperçu général

```{r}
apercu_dfsummary(data)
```


## Autres indicateurs de qualité

### Longueur des champs 'description'

```{r}
plot_description_lengths(data)
```


<br>

# Effectifs d’élèves par école


```{r}
data <- read_delim("https://data.education.gouv.fr/api/explore/v2.1/catalog/datasets/fr-en-ecoles-effectifs-nb_classes/exports/csv?lang=fr&timezone=Europe%2FParis&use_labels=true&delimiter=%3B")

# Stats
duplicates <- nrow(data) - n_distinct(data)
duplicates_label <- ifelse(duplicates==0, 
                           paste(duplicates, "doublon"),
                           paste(duplicates, "doublons"))
```

Ce jeu se compose de `r format(nrow(data), nsmall = 1, big.mark = ".")` lignes et `r ncol(data)` colonnes. 

Il contient `r duplicates_label`.

Il a été téléchargé *50.085* fois et a fait l'objet de *1.208.511* appels API.

## Aperçu général

```{r}
apercu_dfsummary(data)
```


## Autres indicateurs de qualité

### Longueur des champs 'description'

```{r}
plot_description_lengths(data)
```


<br>

# Effectifs d’élèves en collège


```{r}
data <- read_delim("https://data.education.gouv.fr/api/explore/v2.1/catalog/datasets/fr-en-college-effectifs-niveau-sexe-lv/exports/csv?lang=fr&timezone=Europe%2FParis&use_labels=true&delimiter=%3B")

# Stats
duplicates <- nrow(data) - n_distinct(data)
duplicates_label <- ifelse(duplicates==0, 
                           paste(duplicates, "doublon"),
                           paste(duplicates, "doublons"))
```

Ce jeu se compose de `r format(nrow(data), nsmall = 1, big.mark = ".")` lignes et `r ncol(data)` colonnes. 

Il contient `r duplicates_label`.

Il a été téléchargé *27.298* fois et a fait l'objet de *919.196* appels API.

## Aperçu général

```{r}
apercu_dfsummary(data)
```


## Autres indicateurs de qualité

### Longueur des champs 'description'

```{r}
plot_description_lengths(data)
```



<br>

# Effectifs d'élèves en lycée d’enseignement général et technologique


```{r}
data <- read_delim("https://data.education.gouv.fr/api/explore/v2.1/catalog/datasets/fr-en-lycee_gt-effectifs-niveau-sexe-lv/exports/csv?lang=fr&timezone=Europe%2FParis&use_labels=true&delimiter=%3B")

# Stats
duplicates <- nrow(data) - n_distinct(data)
duplicates_label <- ifelse(duplicates==0, 
                           paste(duplicates, "doublon"),
                           paste(duplicates, "doublons"))
```

Ce jeu se compose de `r format(nrow(data), nsmall = 1, big.mark = ".")` lignes et `r ncol(data)` colonnes. 

Il contient `r duplicates_label`.

Il a été téléchargé *31.707* fois et a fait l'objet de *430.342* appels API.

## Aperçu général

```{r}
apercu_dfsummary(data)
```


## Autres indicateurs de qualité

### Longueur des champs 'description'

```{r}
plot_description_lengths(data)
```



<br>

# Effectifs d’élèves en lycée professionnel


```{r}
data <- read_delim("https://data.education.gouv.fr/api/explore/v2.1/catalog/datasets/fr-en-lycee_pro-effectifs-niveau-sexe-lv/exports/csv?lang=fr&timezone=Europe%2FParis&use_labels=true&delimiter=%3B")

# Stats
duplicates <- nrow(data) - n_distinct(data)
duplicates_label <- ifelse(duplicates==0, 
                           paste(duplicates, "doublon"),
                           paste(duplicates, "doublons"))
```

Ce jeu se compose de `r format(nrow(data), nsmall = 1, big.mark = ".")` lignes et `r ncol(data)` colonnes. 

Il contient `r duplicates_label`.

Il a été téléchargé *15.287* fois et a fait l'objet de *267.827* appels API.

## Aperçu général

```{r}
apercu_dfsummary(data)
```


## Autres indicateurs de qualité

### Longueur des champs 'description'

```{r}
plot_description_lengths(data)
```




<br>

# Effectifs des élèves en voie professionnelle ou BTS


```{r}
data <- read_delim("https://data.education.gouv.fr/api/explore/v2.1/catalog/datasets/fr-en-lycee_pro-effectifs-niveau-sexe-mef/exports/csv?lang=fr&timezone=Europe%2FParis&use_labels=true&delimiter=%3B")

# Stats
duplicates <- nrow(data) - n_distinct(data)
duplicates_label <- ifelse(duplicates==0, 
                           paste(duplicates, "doublon"),
                           paste(duplicates, "doublons"))
```

Ce jeu se compose de `r format(nrow(data), nsmall = 1, big.mark = ".")` lignes et `r ncol(data)` colonnes. 

Il contient `r duplicates_label`.

Il a été téléchargé *x* fois et a fait l'objet de ** appels API.

## Aperçu général

```{r}
apercu_dfsummary(data)
```


## Autres indicateurs de qualité

### Longueur des champs 'description'

```{r}
plot_description_lengths(data)
```



<br>

# Mode d’hébergement des élèves dans les établissements du second degré


```{r}
data <- read_delim("https://data.education.gouv.fr/api/explore/v2.1/catalog/datasets/fr-en-mode-hebergement-eleves-etablissements-2d/exports/csv?lang=fr&timezone=Europe%2FParis&use_labels=true&delimiter=%3B")

# Stats
duplicates <- nrow(data) - n_distinct(data)
duplicates_label <- ifelse(duplicates==0, 
                           paste(duplicates, "doublon"),
                           paste(duplicates, "doublons"))
```

Ce jeu se compose de `r format(nrow(data), nsmall = 1, big.mark = ".")` lignes et `r ncol(data)` colonnes. 

Il contient `r duplicates_label`.

Il a été téléchargé *x* fois et a fait l'objet de ** appels API.

## Aperçu général

```{r}
apercu_dfsummary(data)
```


## Autres indicateurs de qualité

### Longueur des champs 'description'

```{r}
plot_description_lengths(data)
```


<br>

# Le baccalauréat par académie


```{r}
data <- read_delim("https://data.education.gouv.fr/api/explore/v2.1/catalog/datasets/fr-en-baccalaureat-par-academie/exports/csv?lang=fr&timezone=Europe%2FParis&use_labels=true&delimiter=%3B")

# Stats
duplicates <- nrow(data) - n_distinct(data)
duplicates_label <- ifelse(duplicates==0, 
                           paste(duplicates, "doublon"),
                           paste(duplicates, "doublons"))
```

Ce jeu se compose de `r format(nrow(data), nsmall = 1, big.mark = ".")` lignes et `r ncol(data)` colonnes. 

Il contient `r duplicates_label`.

Il a été téléchargé *x* fois et a fait l'objet de ** appels API.

## Aperçu général

```{r}
apercu_dfsummary(data)
```


## Autres indicateurs de qualité

### Longueur des champs 'description'

```{r}
plot_description_lengths(data)
```



<br>

# Réussite au baccalauréat par département


```{r}
data <- read_delim("https://data.education.gouv.fr/api/explore/v2.1/catalog/datasets/fr-en-baccalaureat-par-departement/exports/csv?lang=fr&timezone=Europe%2FParis&use_labels=true&delimiter=%3B")

# Stats
duplicates <- nrow(data) - n_distinct(data)
duplicates_label <- ifelse(duplicates==0, 
                           paste(duplicates, "doublon"),
                           paste(duplicates, "doublons"))
```

Ce jeu se compose de `r format(nrow(data), nsmall = 1, big.mark = ".")` lignes et `r ncol(data)` colonnes. 

Il contient `r duplicates_label`.

Il a été téléchargé *x* fois et a fait l'objet de ** appels API.

## Aperçu général

```{r}
apercu_dfsummary(data)
```


## Autres indicateurs de qualité

### Longueur des champs 'description'

```{r}
plot_description_lengths(data)
```



<br>

# Réussite au baccalauréat selon l’origine sociale


```{r}
data <- read_delim("https://data.education.gouv.fr/api/explore/v2.1/catalog/datasets/fr-en-reussite-au-baccalaureat-origine-sociale/exports/csv?lang=fr&timezone=Europe%2FParis&use_labels=true&delimiter=%3B")

# Stats
duplicates <- nrow(data) - n_distinct(data)
duplicates_label <- ifelse(duplicates==0, 
                           paste(duplicates, "doublon"),
                           paste(duplicates, "doublons"))
```

Ce jeu se compose de `r format(nrow(data), nsmall = 1, big.mark = ".")` lignes et `r ncol(data)` colonnes. 

Il contient `r duplicates_label`.

Il a été téléchargé *x* fois et a fait l'objet de ** appels API.

## Aperçu général

```{r}
apercu_dfsummary(data)
```


## Autres indicateurs de qualité

### Longueur des champs 'description'

```{r}
plot_description_lengths(data)
```



<br>

# Proportion de bacheliers dans une génération


```{r}
data <- read_delim("https://data.education.gouv.fr/api/explore/v2.1/catalog/datasets/fr-en-proportion-de-bacheliers-dans-une-generation/exports/csv?lang=fr&timezone=Europe%2FParis&use_labels=true&delimiter=%3B")

# Stats
duplicates <- nrow(data) - n_distinct(data)
duplicates_label <- ifelse(duplicates==0, 
                           paste(duplicates, "doublon"),
                           paste(duplicates, "doublons"))
```

Ce jeu se compose de `r format(nrow(data), nsmall = 1, big.mark = ".")` lignes et `r ncol(data)` colonnes. 

Il contient `r duplicates_label`.

Il a été téléchargé *x* fois et a fait l'objet de ** appels API.

## Aperçu général

```{r}
apercu_dfsummary(data)
```


## Autres indicateurs de qualité

### Longueur des champs 'description'

```{r}
plot_description_lengths(data)
```


<br>

# Diplôme national du brevet par département, série et sexe


```{r}
data <- read_delim("https://data.education.gouv.fr/api/explore/v2.1/catalog/datasets/fr-en-dnb-par-departement/exports/csv?lang=fr&timezone=Europe%2FParis&use_labels=true&delimiter=%3B")

# Stats
duplicates <- nrow(data) - n_distinct(data)
duplicates_label <- ifelse(duplicates==0, 
                           paste(duplicates, "doublon"),
                           paste(duplicates, "doublons"))
```

Ce jeu se compose de `r format(nrow(data), nsmall = 1, big.mark = ".")` lignes et `r ncol(data)` colonnes. 

Il contient `r duplicates_label`.

Il a été téléchargé *x* fois et a fait l'objet de ** appels API.

## Aperçu général

```{r}
apercu_dfsummary(data)
```


## Autres indicateurs de qualité

### Longueur des champs 'description'

```{r}
plot_description_lengths(data)
```



<br>

# Résultats détaillés au DNB


```{r}
data <- read_delim("https://data.education.gouv.fr/api/explore/v2.1/catalog/datasets/fr-en-resultats-detailles-au-dnb/exports/csv?lang=fr&timezone=Europe%2FParis&use_labels=true&delimiter=%3B")

# Stats
duplicates <- nrow(data) - n_distinct(data)
duplicates_label <- ifelse(duplicates==0, 
                           paste(duplicates, "doublon"),
                           paste(duplicates, "doublons"))
```

Ce jeu se compose de `r format(nrow(data), nsmall = 1, big.mark = ".")` lignes et `r ncol(data)` colonnes. 

Il contient `r duplicates_label`.

Il a été téléchargé *x* fois et a fait l'objet de ** appels API.

## Aperçu général

```{r}
apercu_dfsummary(data)
```


## Autres indicateurs de qualité

### Longueur des champs 'description'

```{r}
plot_description_lengths(data)
```


<br>

# Candidats au CAP par département et sexe


```{r}
data <- read_delim("https://data.education.gouv.fr/api/explore/v2.1/catalog/datasets/fr-en-cap-par-departement/exports/csv?lang=fr&timezone=Europe%2FParis&use_labels=true&delimiter=%3B")

# Stats
duplicates <- nrow(data) - n_distinct(data)
duplicates_label <- ifelse(duplicates==0, 
                           paste(duplicates, "doublon"),
                           paste(duplicates, "doublons"))
```

Ce jeu se compose de `r format(nrow(data), nsmall = 1, big.mark = ".")` lignes et `r ncol(data)` colonnes. 

Il contient `r duplicates_label`.

Il a été téléchargé *x* fois et a fait l'objet de ** appels API.

## Aperçu général

```{r}
apercu_dfsummary(data)
```


## Autres indicateurs de qualité

### Longueur des champs 'description'

```{r}
plot_description_lengths(data)
```


<br>

# Résultats par spécialité, sexe, statut et département au CAP


```{r}
data <- read_delim("https://data.education.gouv.fr/api/explore/v2.1/catalog/datasets/fr-en-cap_specialite_sexe_statut_departement/exports/csv?lang=fr&timezone=Europe%2FParis&use_labels=true&delimiter=%3B")

# Stats
duplicates <- nrow(data) - n_distinct(data)
duplicates_label <- ifelse(duplicates==0, 
                           paste(duplicates, "doublon"),
                           paste(duplicates, "doublons"))
```

Ce jeu se compose de `r format(nrow(data), nsmall = 1, big.mark = ".")` lignes et `r ncol(data)` colonnes. 

Il contient `r duplicates_label`.

Il a été téléchargé *x* fois et a fait l'objet de ** appels API.

## Aperçu général

```{r}
apercu_dfsummary(data)
```


## Autres indicateurs de qualité

### Longueur des champs 'description'

```{r}
plot_description_lengths(data)
```


<br>

# Indicateurs de ségrégation sociale entre collèges dans les départements


```{r}
data <- read_delim("https://data.education.gouv.fr/api/explore/v2.1/catalog/datasets/fr-en-indicateur_segregation_sociale_colleges/exports/csv?lang=fr&timezone=Europe%2FParis&use_labels=true&delimiter=%3B")

# Stats
duplicates <- nrow(data) - n_distinct(data)
duplicates_label <- ifelse(duplicates==0, 
                           paste(duplicates, "doublon"),
                           paste(duplicates, "doublons"))
```

Ce jeu se compose de `r format(nrow(data), nsmall = 1, big.mark = ".")` lignes et `r ncol(data)` colonnes. 

Il contient `r duplicates_label`.

Il a été téléchargé *x* fois et a fait l'objet de ** appels API.

## Aperçu général

```{r}
apercu_dfsummary(data)
```


## Autres indicateurs de qualité

### Longueur des champs 'description'

```{r}
plot_description_lengths(data)
```


<br>

# Indicateurs d'encadrement H/E et E/S à la rentrée dans le secteur public


```{r}
data <- read_delim("https://data.education.gouv.fr/api/explore/v2.1/catalog/datasets/fr-en-moyens_enseignants_2d_public/exports/csv?lang=fr&timezone=Europe%2FParis&use_labels=true&delimiter=%3B")

# Stats
duplicates <- nrow(data) - n_distinct(data)
duplicates_label <- ifelse(duplicates==0, 
                           paste(duplicates, "doublon"),
                           paste(duplicates, "doublons"))
```

Ce jeu se compose de `r format(nrow(data), nsmall = 1, big.mark = ".")` lignes et `r ncol(data)` colonnes. 

Il contient `r duplicates_label`.

Il a été téléchargé *x* fois et a fait l'objet de ** appels API.

## Aperçu général

```{r}
apercu_dfsummary(data)
```


## Autres indicateurs de qualité

### Longueur des champs 'description'

```{r}
plot_description_lengths(data)
```


<br>

# Indicateurs d'encadrement H/E et E/S à la rentrée dans le secteur privé sous contrat


```{r}
data <- read_delim("https://data.education.gouv.fr/api/explore/v2.1/catalog/datasets/fr-en-moyens_enseignants_2d_prive/exports/csv?lang=fr&timezone=Europe%2FParis&use_labels=true&delimiter=%3B")

# Stats
duplicates <- nrow(data) - n_distinct(data)
duplicates_label <- ifelse(duplicates==0, 
                           paste(duplicates, "doublon"),
                           paste(duplicates, "doublons"))
```

Ce jeu se compose de `r format(nrow(data), nsmall = 1, big.mark = ".")` lignes et `r ncol(data)` colonnes. 

Il contient `r duplicates_label`.

Il a été téléchargé *x* fois et a fait l'objet de ** appels API.

## Aperçu général

```{r}
apercu_dfsummary(data)
```


## Autres indicateurs de qualité

### Longueur des champs 'description'

```{r}
plot_description_lengths(data)
```


<br>

# Offre de langues dans les collèges et lycées


```{r}
data <- read_delim("https://data.education.gouv.fr/api/explore/v2.1/catalog/datasets/fr-en-offre-langues-2d/exports/csv?lang=fr&timezone=Europe%2FParis&use_labels=true&delimiter=%3B")

# Stats
duplicates <- nrow(data) - n_distinct(data)
duplicates_label <- ifelse(duplicates==0, 
                           paste(duplicates, "doublon"),
                           paste(duplicates, "doublons"))
```

Ce jeu se compose de `r format(nrow(data), nsmall = 1, big.mark = ".")` lignes et `r ncol(data)` colonnes. 

Il contient `r duplicates_label`.

Il a été téléchargé *x* fois et a fait l'objet de ** appels API.

## Aperçu général

```{r}
apercu_dfsummary(data)
```


## Autres indicateurs de qualité

### Longueur des champs 'description'

```{r}
plot_description_lengths(data)
```


<br>

# Sections internationales et classes menant au baccalauréat français international (BFI)


```{r}
data <- read_delim("https://data.education.gouv.fr/api/explore/v2.1/catalog/datasets/fr-en-sections-internationales/exports/csv?lang=fr&timezone=Europe%2FParis&use_labels=true&delimiter=%3B")

# Stats
duplicates <- nrow(data) - n_distinct(data)
duplicates_label <- ifelse(duplicates==0, 
                           paste(duplicates, "doublon"),
                           paste(duplicates, "doublons"))
```

Ce jeu se compose de `r format(nrow(data), nsmall = 1, big.mark = ".")` lignes et `r ncol(data)` colonnes. 

Il contient `r duplicates_label`.

Il a été téléchargé *x* fois et a fait l'objet de ** appels API.

## Aperçu général

```{r}
apercu_dfsummary(data)
```


## Autres indicateurs de qualité

### Longueur des champs 'description'

```{r}
plot_description_lengths(data)
```


<br>

# DNMA - Métriques par UAI croisées par les profils


```{r}
data <- read_delim("https://data.education.gouv.fr/api/explore/v2.1/catalog/datasets/fr-en-dnma-par-uai-profils/exports/csv?lang=fr&timezone=Europe%2FParis&use_labels=true&delimiter=%3B")

# Stats
duplicates <- nrow(data) - n_distinct(data)
duplicates_label <- ifelse(duplicates==0, 
                           paste(duplicates, "doublon"),
                           paste(duplicates, "doublons"))
```

Ce jeu se compose de `r format(nrow(data), nsmall = 1, big.mark = ".")` lignes et `r ncol(data)` colonnes. 

Il contient `r duplicates_label`.

Il a été téléchargé *x* fois et a fait l'objet de ** appels API.

## Aperçu général

```{r}
apercu_dfsummary(data)
```


## Autres indicateurs de qualité

### Longueur des champs 'description'

```{r}
plot_description_lengths(data)
```

<br>

# DNMA - Métriques par UAI croisées par les services


```{r}
data <- read_delim("https://data.education.gouv.fr/api/explore/v2.1/catalog/datasets/fr-en-dnma-par-uai-services/exports/csv?lang=fr&timezone=Europe%2FParis&use_labels=true&delimiter=%3B")

# Stats
duplicates <- nrow(data) - n_distinct(data)
duplicates_label <- ifelse(duplicates==0, 
                           paste(duplicates, "doublon"),
                           paste(duplicates, "doublons"))
```

Ce jeu se compose de `r format(nrow(data), nsmall = 1, big.mark = ".")` lignes et `r ncol(data)` colonnes. 

Il contient `r duplicates_label`.

Il a été téléchargé *x* fois et a fait l'objet de ** appels API.

## Aperçu général

```{r}
apercu_dfsummary(data)
```


## Autres indicateurs de qualité

### Longueur des champs 'description'

```{r}
plot_description_lengths(data)
```

<br>

# DNMA - Métriques par UAI croisées par les appareils


```{r}
data <- read_delim("https://data.education.gouv.fr/api/explore/v2.1/catalog/datasets/fr-en-dnma-par-uai-appareils/exports/csv?lang=fr&timezone=Europe%2FParis&use_labels=true&delimiter=%3B")

# Stats
duplicates <- nrow(data) - n_distinct(data)
duplicates_label <- ifelse(duplicates==0, 
                           paste(duplicates, "doublon"),
                           paste(duplicates, "doublons"))
```

Ce jeu se compose de `r format(nrow(data), nsmall = 1, big.mark = ".")` lignes et `r ncol(data)` colonnes. 

Il contient `r duplicates_label`.

Il a été téléchargé *x* fois et a fait l'objet de ** appels API.

## Aperçu général

```{r}
apercu_dfsummary(data)
```


## Autres indicateurs de qualité

### Longueur des champs 'description'

```{r}
plot_description_lengths(data)
```


<br>

# Pix - Résultats par palier des parcours de rentrée pour les élèves des collèges et lycées


```{r}
data <- read_delim("https://data.education.gouv.fr/api/explore/v2.1/catalog/datasets/fr-en-pix_resultats_des_campagnes_de_rentree_par_eple/exports/csv?lang=fr&timezone=Europe%2FParis&use_labels=true&delimiter=%3B")

# Stats
duplicates <- nrow(data) - n_distinct(data)
duplicates_label <- ifelse(duplicates==0, 
                           paste(duplicates, "doublon"),
                           paste(duplicates, "doublons"))
```

Ce jeu se compose de `r format(nrow(data), nsmall = 1, big.mark = ".")` lignes et `r ncol(data)` colonnes. 

Il contient `r duplicates_label`.

Il a été téléchargé *x* fois et a fait l'objet de ** appels API.

## Aperçu général

```{r}
apercu_dfsummary(data)
```


## Autres indicateurs de qualité

### Longueur des champs 'description'

```{r}
plot_description_lengths(data)
```


<br>

# Effectifs dans les enseignements de spécialité en Première générale


```{r}
data <- read_delim("https://data.education.gouv.fr/api/explore/v2.1/catalog/datasets/fr-en-effectifs-specialites-triplettes-1ere-generale/exports/csv?lang=fr&timezone=Europe%2FParis&use_labels=true&delimiter=%3B")

# Stats
duplicates <- nrow(data) - n_distinct(data)
duplicates_label <- ifelse(duplicates==0, 
                           paste(duplicates, "doublon"),
                           paste(duplicates, "doublons"))
```

Ce jeu se compose de `r format(nrow(data), nsmall = 1, big.mark = ".")` lignes et `r ncol(data)` colonnes. 

Il contient `r duplicates_label`.

Il a été téléchargé *x* fois et a fait l'objet de ** appels API.

## Aperçu général

```{r}
apercu_dfsummary(data)
```


## Autres indicateurs de qualité

### Longueur des champs 'description'

```{r}
plot_description_lengths(data)
```


<br>

# Carte scolaire des collèges publics


```{r}
data <- read_delim("https://data.education.gouv.fr/api/explore/v2.1/catalog/datasets/fr-en-carte-scolaire-colleges-publics/exports/csv?lang=fr&timezone=Europe%2FParis&use_labels=true&delimiter=%3B")

# Stats
duplicates <- nrow(data) - n_distinct(data)
duplicates_label <- ifelse(duplicates==0, 
                           paste(duplicates, "doublon"),
                           paste(duplicates, "doublons"))
```

Ce jeu se compose de `r format(nrow(data), nsmall = 1, big.mark = ".")` lignes et `r ncol(data)` colonnes. 

Il contient `r duplicates_label`.

Il a été téléchargé *x* fois et a fait l'objet de ** appels API.

## Aperçu général

```{r}
apercu_dfsummary(data)
```


## Autres indicateurs de qualité

### Longueur des champs 'description'

```{r}
plot_description_lengths(data)
```


<br>

# Établissements labellisés Euroscol 


```{r}
data <- read_delim("https://data.education.gouv.fr/api/explore/v2.1/catalog/datasets/fr-en-etablissements-labellises-euroscol/exports/csv?lang=fr&timezone=Europe%2FParis&use_labels=true&delimiter=%3B")

# Stats
duplicates <- nrow(data) - n_distinct(data)
duplicates_label <- ifelse(duplicates==0, 
                           paste(duplicates, "doublon"),
                           paste(duplicates, "doublons"))
```

Ce jeu se compose de `r format(nrow(data), nsmall = 1, big.mark = ".")` lignes et `r ncol(data)` colonnes. 

Il contient `r duplicates_label`.

Il a été téléchargé *x* fois et a fait l'objet de ** appels API.

## Aperçu général

```{r}
apercu_dfsummary(data)
```


## Autres indicateurs de qualité

### Longueur des champs 'description'

```{r}
plot_description_lengths(data)
```


<br>

# Sections Sportives Scolaires


```{r}
data <- read_delim("https://data.education.gouv.fr/api/explore/v2.1/catalog/datasets/fr-en-sections-sportives-scolaires/exports/csv?lang=fr&timezone=Europe%2FParis&use_labels=true&delimiter=%3B")

# Stats
duplicates <- nrow(data) - n_distinct(data)
duplicates_label <- ifelse(duplicates==0, 
                           paste(duplicates, "doublon"),
                           paste(duplicates, "doublons"))
```

Ce jeu se compose de `r format(nrow(data), nsmall = 1, big.mark = ".")` lignes et `r ncol(data)` colonnes. 

Il contient `r duplicates_label`.

Il a été téléchargé *x* fois et a fait l'objet de ** appels API.

## Aperçu général

```{r}
apercu_dfsummary(data)
```


## Autres indicateurs de qualité

### Longueur des champs 'description'

```{r}
plot_description_lengths(data)
```










