---
title: "Audit de la qualité des données ouvertes"
subtitle: "Dernière mise à jour le `r format(as.Date(Sys.Date(), format = '%Y-%m-%d'),'%d %B %Y')`"
author: Datactivist
date: 01/21/2026
format:
  html:
    toc: true
    toc-title: Sommaire
    toc-location: left
    number-sections: true
    page-layout: full
    code-links:
      - text: Script pre-run R
        icon: file-code
        href: Script_audit.R
    html-table-processing: none
theme: united
highlight: textmate
execute:
  echo: false
  warning: false
  message: false
  eval: true
  collapse: true
  fig.show: "hold"
---

```{=html}
<style>

.summarytable th {
    padding-bottom: 40px;
    text-align: center;
}

</style>
```
```{r}
#| label: logo

# Logo haut de page
htmltools::img(src = "figures/logos.png", 
               alt = 'logo', 
               style = 'position:absolute; top:0; left:0.4; padding-top:200px;') #padding=taille des espaces autour
```

<br>

<br>

<br>

# Introduction {.unnumbered}

Ce rapport d'analyse montre la qualité des données d'éducation publiées sur le portail open data du *Ministère de l'Éducation Nationale* (MEN) [data.education.gouv.fr](https://data.education.gouv.fr/pages/accueil/).

L'analyse de qualité porte sur les 30 jeux de données les plus téléchargés parmi les 220 disponibles au 21 janvier 2026. Les jeux sont les suivants : 

- Le calendrier scolaire ;
- Annuaire de l'éducation ; 
- Adresse et géolocalisation des établissements d'enseignement des premier et second degrés ;
- Réussite au baccalauréat selon l'âge ;
- Agenda du ministre de l'Éducation Nationale ;
- Contour académies 2020 ;
- Résultats détaillés au DNB ;
- Indices de position sociale des écoles (à partir de 2022) ;
- Effectifs d'élèves par école ;
- Diplôme national du brevet par établissement ;
- Indices de position sociale des écoles (2026-2021) ;
- Indicateurs de valeur ajoutée des lycées d'enseignement général et technologiques (ancien) ;
- Indices de position sociale des collèges (2016-2021) ;
- Indices de position sociale dans les lycées (2022) ;
- Indices de position sociale dans les collèges (2022) ;
- Établissements fermés ;
- Effectifs d'élèves en lycée d'enseignement général et technologique ;
- Réussite au baccalauréat selon l'origine sociale ;
- Effectifs d'élèves en collège ;
- Indices de position sociale des lycées (2016-2021) ;
- Etablissements de l'éducation prioritaire ;
- Parcoursup 2025 - voeux de poursuite d'études et de réorientation dans l'enseignement supérieur et réponses des établissements ;
- Le baccalauréat par académie ;
- Covid 19 - points de situation nationaux ;
- Carte scolaire des collèges publics ;
- Établissements labellisés "génération 2024" ;
- Indices de position sociale des collèges (à partir de 2023) ;
- Organisation du temps scolaire ;
- Indices de position sociale des lycées (à partir de 2023) ;
- Effectifs d'élèves en lycée professionnel.

<br>

L'**analyse de la qualité** des jeux de données se compose de différents éléments : 

- **aperçu général** : une table offrant une vision globale du jeu de données avec pour chaque colonne ; son type, ses 5 premières valeurs et leur fréquence, le nombre et la part de valeurs manquantes ;
- **autres indicateurs** : une section rassemblant le calcul d'indicateurs de qualité.
  
<br>
  


```{r}
# Packages
library(tidyverse)
library(summarytools)
library(janitor)
library(gt)
library(gtExtras)
library(plotly)
library(htmltools)

# Thème pour les graphiques
theme_custom <- function (){
    ggplot2::theme(plot.title = ggplot2::element_text(size = 15, face = "bold", color = "#222222"), 
        axis.text = ggplot2::element_text(size = 9, color = "#222222"), 
        axis.text.x = ggplot2::element_text(margin = ggplot2::margin(5,b = 10)), 
        axis.title = ggplot2::element_text(size = 11, color = "#222222"),
        axis.ticks = ggplot2::element_blank(),
        axis.line = ggplot2::element_blank(), 
        panel.grid.minor = ggplot2::element_blank(),
        panel.grid.major.y = ggplot2::element_line(color = "#cbcbcb"),
        panel.grid.major.x = ggplot2::element_blank(), 
        panel.background = ggplot2::element_blank(),
        strip.background = ggplot2::element_rect(fill = "white"),
        strip.text = ggplot2::element_text(size = 22, hjust = 0, face = "bold"),
        text = element_text(family = "Open Sans"))
}
```


# Le calendrier scolaire

```{r}
# Données
data <- read_delim("https://data.education.gouv.fr/api/explore/v2.1/catalog/datasets/fr-en-calendrier-scolaire/exports/csv?lang=fr&timezone=Europe%2FParis&use_labels=true&delimiter=%3B")

# Stats
duplicates <- nrow(data) - n_distinct(data)
duplicates_label <- ifelse(duplicates==0, 
                           paste(duplicates, "doublon"),
                           paste(duplicates, "doublons"))
```

Ce jeu se compose de `r format(nrow(data), nsmall = 1, big.mark = ".")` lignes et `r ncol(data)` colonnes. 

Il contient `r duplicates_label`.

Il a été téléchargé *x* fois.


## Aperçu général

```{r}
apercu_dfsummary <- function(df){
  print(dfSummary(df,
                style = "grid", graph.magnif = 1, 
                valid.col = FALSE, varnumbers = FALSE, tmp.img.dir = "/tmp", 
                max.distinct.values = 5, headings = FALSE, method = "render", 
                col.widths  = c(300, 200, 100, 50, 20)),
      max.tbl.height = 600,
      method = "render")
}
apercu_dfsummary(data)
```


## Autres indicateurs de qualité

### Longueur des champs 'description'


```{r}
plot_description_lengths <- function(data) {
  
  # Sélectionner les colonnes contenant "description"
  desc_cols <- data |> 
    select(matches("description", ignore.case = TRUE))
  
  # Vérifier qu'il y a au moins une colonne
  if (ncol(desc_cols) == 0) {
    warning("Aucune colonne 'description' dans le dataframe")
    return(NULL)
  }
  
  # Liste pour stocker les graphiques
  plots_list <- list()
  
  # Itérer sur chaque colonne description
  for (col_name in names(desc_cols)) {
    # Calculer le nombre de caractères
    plot_data <- data |>
      mutate(nb_char = nchar(.data[[col_name]], type = "chars")) |>
      filter(!is.na(nb_char))
    assign("plot_data", plot_data, envir = .GlobalEnv)
    
    # Créer le graphique
    my_plot <- plot_data |>
      ggplot(aes(x = nb_char)) +
      geom_histogram(aes(y = after_stat(count),
                         text = paste0("Intervalle: ", round(after_stat(x), 0), 
                                       "<br>Nombre: ", after_stat(count))),
                     fill = "#25539c", 
                     bins = 30) +
      labs(title = col_name,  # Nom de la colonne comme titre
           x = "Nombre de caractères", 
           y = "Fréquence") +
      theme_custom() +
      theme(panel.grid.major = element_line(color = "#cbcbcb"))
    
    # Convertir en plotly
    plots_list[[col_name]] <- ggplotly(my_plot, tooltip = "text") |>
      layout(autosize = TRUE)
    
    # Afficher le summary
    summary(plot_data$nb_char)
  }
  
  # Retourner la liste de graphiques (ou un seul si une seule colonne)
  if (length(plots_list) == 1) {
    return(plots_list[[1]])
  } else {
    return(plots_list)
  }
  
}
plot_description_lengths(data)

# Afficher un summary
cat("\nStatistiques de la variable")
summary(plot_data$nb_char)
```

<br>

# Annuaire de l'éducation


```{r}
data <- read_delim("https://data.education.gouv.fr/api/explore/v2.1/catalog/datasets/fr-en-annuaire-education/exports/csv?lang=fr&timezone=Europe%2FParis&use_labels=true&delimiter=%3B")

# Stats
duplicates <- nrow(data) - n_distinct(data)
duplicates_label <- ifelse(duplicates==0, 
                           paste(duplicates, "doublon"),
                           paste(duplicates, "doublons"))
```

Ce jeu se compose de `r format(nrow(data), nsmall = 1, big.mark = ".")` lignes et `r ncol(data)` colonnes. 

Il contient `r duplicates_label`.

Il a été téléchargé *x* fois.

## Aperçu général

```{r}
apercu_dfsummary(data)
```


## Autres indicateurs de qualité

### Longueur des champs 'description'

```{r}
plot_description_lengths(data)
```


<br>

# Adresse et géolocalisation des établissements d’enseignement des premier et second degrés


```{r}
data <- read_delim("https://data.education.gouv.fr/api/explore/v2.1/catalog/datasets/fr-en-adresse-et-geolocalisation-etablissements-premier-et-second-degre/exports/csv?lang=fr&timezone=Europe%2FParis&use_labels=true&delimiter=%3B")

# Stats
duplicates <- nrow(data) - n_distinct(data)
duplicates_label <- ifelse(duplicates==0, 
                           paste(duplicates, "doublon"),
                           paste(duplicates, "doublons"))
```

Ce jeu se compose de `r format(nrow(data), nsmall = 1, big.mark = ".")` lignes et `r ncol(data)` colonnes. 

Il contient `r duplicates_label`.

Il a été téléchargé *x* fois.

## Aperçu général

```{r}
apercu_dfsummary(data)
```


## Autres indicateurs de qualité

### Longueur des champs 'description'

```{r}
plot_description_lengths(data)
```


<br>

# Réussite au baccalauréat selon l’âge


```{r}
data <- read_delim("https://data.education.gouv.fr/api/explore/v2.1/catalog/datasets/fr-en-reussite-au-baccalaureat-age/exports/csv?lang=fr&timezone=Europe%2FParis&use_labels=true&delimiter=%3B")

# Stats
duplicates <- nrow(data) - n_distinct(data)
duplicates_label <- ifelse(duplicates==0, 
                           paste(duplicates, "doublon"),
                           paste(duplicates, "doublons"))
```

Ce jeu se compose de `r format(nrow(data), nsmall = 1, big.mark = ".")` lignes et `r ncol(data)` colonnes. 

Il contient `r duplicates_label`.

Il a été téléchargé *x* fois.

## Aperçu général

```{r}
apercu_dfsummary(data)
```


## Autres indicateurs de qualité

### Longueur des champs 'description'

```{r}
plot_description_lengths(data)
```


<br>

# Agenda du ministre de l’Éducation Nationale


```{r}
data <- read_delim("https://data.education.gouv.fr/api/explore/v2.1/catalog/datasets/fr-en-agenda-ministre-education-nationale/exports/csv?lang=fr&timezone=Europe%2FParis&use_labels=true&delimiter=%3B")

# Stats
duplicates <- nrow(data) - n_distinct(data)
duplicates_label <- ifelse(duplicates==0, 
                           paste(duplicates, "doublon"),
                           paste(duplicates, "doublons"))
```

Ce jeu se compose de `r format(nrow(data), nsmall = 1, big.mark = ".")` lignes et `r ncol(data)` colonnes. 

Il contient `r duplicates_label`.

Il a été téléchargé *x* fois.

## Aperçu général

```{r}
apercu_dfsummary(data)
```


## Autres indicateurs de qualité

### Longueur des champs 'description'

```{r}
plot_description_lengths(data)

# Afficher un summary
cat("\nStatistiques de la variable")
summary(plot_data$nb_char)
```


<br>

# Contour académies 2020


```{r}
data <- read_delim("https://data.education.gouv.fr/api/explore/v2.1/catalog/datasets/fr-en-contour-academies-2020/exports/csv?lang=fr&timezone=Europe%2FParis&use_labels=true&delimiter=%3B")

# Stats
duplicates <- nrow(data) - n_distinct(data)
duplicates_label <- ifelse(duplicates==0, 
                           paste(duplicates, "doublon"),
                           paste(duplicates, "doublons"))
```

Ce jeu se compose de `r format(nrow(data), nsmall = 1, big.mark = ".")` lignes et `r ncol(data)` colonnes. 

Il contient `r duplicates_label`.

Il a été téléchargé *x* fois.

## Aperçu général

```{r}
apercu_dfsummary(data)
```


## Autres indicateurs de qualité

### Longueur des champs 'description'

```{r}
plot_description_lengths(data)
```


<br>

# Résultats détaillés au DNB


```{r}
data <- read_delim("https://data.education.gouv.fr/api/explore/v2.1/catalog/datasets/fr-en-resultats-detailles-au-dnb/exports/csv?lang=fr&timezone=Europe%2FParis&use_labels=true&delimiter=%3B")

# Stats
duplicates <- nrow(data) - n_distinct(data)
duplicates_label <- ifelse(duplicates==0, 
                           paste(duplicates, "doublon"),
                           paste(duplicates, "doublons"))
```

Ce jeu se compose de `r format(nrow(data), nsmall = 1, big.mark = ".")` lignes et `r ncol(data)` colonnes. 

Il contient `r duplicates_label`.

Il a été téléchargé *x* fois.

## Aperçu général

```{r}
apercu_dfsummary(data)
```


## Autres indicateurs de qualité

### Longueur des champs 'description'

```{r}
plot_description_lengths(data)
```


<br>

# Indices de position sociale des écoles (à partir de 2022)


```{r}
data <- read_delim("https://data.education.gouv.fr/api/explore/v2.1/catalog/datasets/fr-en-ips-ecoles-ap2022/exports/csv?lang=fr&timezone=Europe%2FParis&use_labels=true&delimiter=%3B")

# Stats
duplicates <- nrow(data) - n_distinct(data)
duplicates_label <- ifelse(duplicates==0, 
                           paste(duplicates, "doublon"),
                           paste(duplicates, "doublons"))
```

Ce jeu se compose de `r format(nrow(data), nsmall = 1, big.mark = ".")` lignes et `r ncol(data)` colonnes. 

Il contient `r duplicates_label`.

Il a été téléchargé *x* fois.

## Aperçu général

```{r}
apercu_dfsummary(data)
```


## Autres indicateurs de qualité

### Longueur des champs 'description'

```{r}
plot_description_lengths(data)
```


<br>

# Effectifs d’élèves par école


```{r}
data <- read_delim("https://data.education.gouv.fr/api/explore/v2.1/catalog/datasets/fr-en-ecoles-effectifs-nb_classes/exports/csv?lang=fr&timezone=Europe%2FParis&use_labels=true&delimiter=%3B")

# Stats
duplicates <- nrow(data) - n_distinct(data)
duplicates_label <- ifelse(duplicates==0, 
                           paste(duplicates, "doublon"),
                           paste(duplicates, "doublons"))
```

Ce jeu se compose de `r format(nrow(data), nsmall = 1, big.mark = ".")` lignes et `r ncol(data)` colonnes. 

Il contient `r duplicates_label`.

Il a été téléchargé *x* fois.

## Aperçu général

```{r}
apercu_dfsummary(data)
```


## Autres indicateurs de qualité

### Longueur des champs 'description'

```{r}
plot_description_lengths(data)
```


<br>

# Diplôme national du brevet par établissement


```{r}
data <- read_delim("https://data.education.gouv.fr/api/explore/v2.1/catalog/datasets/fr-en-dnb-par-etablissement/exports/csv?lang=fr&timezone=Europe%2FParis&use_labels=true&delimiter=%3B")

# Stats
duplicates <- nrow(data) - n_distinct(data)
duplicates_label <- ifelse(duplicates==0, 
                           paste(duplicates, "doublon"),
                           paste(duplicates, "doublons"))
```

Ce jeu se compose de `r format(nrow(data), nsmall = 1, big.mark = ".")` lignes et `r ncol(data)` colonnes. 

Il contient `r duplicates_label`.

Il a été téléchargé *x* fois.

## Aperçu général

```{r}
apercu_dfsummary(data)
```


## Autres indicateurs de qualité

### Longueur des champs 'description'

```{r}
plot_description_lengths(data)
```


<br>

# Indices de position sociale des écoles (2026-2021)


```{r}
data <- read_delim("https://data.education.gouv.fr/api/explore/v2.1/catalog/datasets/fr-en-ips_ecoles_v2/exports/csv?lang=fr&timezone=Europe%2FParis&use_labels=true&delimiter=%3B")

# Stats
duplicates <- nrow(data) - n_distinct(data)
duplicates_label <- ifelse(duplicates==0, 
                           paste(duplicates, "doublon"),
                           paste(duplicates, "doublons"))
```

Ce jeu se compose de `r format(nrow(data), nsmall = 1, big.mark = ".")` lignes et `r ncol(data)` colonnes. 

Il contient `r duplicates_label`.

Il a été téléchargé *x* fois.

## Aperçu général

```{r}
apercu_dfsummary(data)
```


## Autres indicateurs de qualité

### Longueur des champs 'description'

```{r}
plot_description_lengths(data)
```


<br>

# Indicateurs de valeur ajoutée des lycées d’enseignement général et technologiques (ancien)


```{r}
data <- read_delim("https://data.education.gouv.fr/api/explore/v2.1/catalog/datasets/fr-en-indicateurs-de-resultat-des-lycees-denseignement-general-et-technologique/exports/csv?lang=fr&timezone=Europe%2FParis&use_labels=true&delimiter=%3B")

# Stats
duplicates <- nrow(data) - n_distinct(data)
duplicates_label <- ifelse(duplicates==0, 
                           paste(duplicates, "doublon"),
                           paste(duplicates, "doublons"))
```

Ce jeu se compose de `r format(nrow(data), nsmall = 1, big.mark = ".")` lignes et `r ncol(data)` colonnes. 

Il contient `r duplicates_label`.

Il a été téléchargé *x* fois.

## Aperçu général

```{r}
apercu_dfsummary(data)
```


## Autres indicateurs de qualité

### Longueur des champs 'description'

```{r}
plot_description_lengths(data)
```


<br>

# Indices de position sociale des collèges (2016-2021)


```{r}
data <- read_delim("https://data.education.gouv.fr/api/explore/v2.1/catalog/datasets/fr-en-ips_colleges/exports/csv?lang=fr&timezone=Europe%2FParis&use_labels=true&delimiter=%3B")

# Stats
duplicates <- nrow(data) - n_distinct(data)
duplicates_label <- ifelse(duplicates==0, 
                           paste(duplicates, "doublon"),
                           paste(duplicates, "doublons"))
```

Ce jeu se compose de `r format(nrow(data), nsmall = 1, big.mark = ".")` lignes et `r ncol(data)` colonnes. 

Il contient `r duplicates_label`.

Il a été téléchargé *x* fois.

## Aperçu général

```{r}
apercu_dfsummary(data)
```


## Autres indicateurs de qualité

### Longueur des champs 'description'

```{r}
plot_description_lengths(data)
```


<br>

# Indices de position sociale dans les lycées (2022)


```{r}
data <- read_delim("https://data.education.gouv.fr/api/explore/v2.1/catalog/datasets/fr-en-ips-lycees-ap2022/exports/csv?lang=fr&timezone=Europe%2FParis&use_labels=true&delimiter=%3B")

# Stats
duplicates <- nrow(data) - n_distinct(data)
duplicates_label <- ifelse(duplicates==0, 
                           paste(duplicates, "doublon"),
                           paste(duplicates, "doublons"))
```

Ce jeu se compose de `r format(nrow(data), nsmall = 1, big.mark = ".")` lignes et `r ncol(data)` colonnes. 

Il contient `r duplicates_label`.

Il a été téléchargé *x* fois.

## Aperçu général

```{r}
apercu_dfsummary(data)
```


## Autres indicateurs de qualité

### Longueur des champs 'description'

```{r}
plot_description_lengths(data)
```


<br>

# Indices de position sociale dans les collèges (2022)


```{r}
data <- read_delim("https://data.education.gouv.fr/api/explore/v2.1/catalog/datasets/fr-en-ips-colleges-ap2022/exports/csv?lang=fr&timezone=Europe%2FParis&use_labels=true&delimiter=%3B")

# Stats
duplicates <- nrow(data) - n_distinct(data)
duplicates_label <- ifelse(duplicates==0, 
                           paste(duplicates, "doublon"),
                           paste(duplicates, "doublons"))
```

Ce jeu se compose de `r format(nrow(data), nsmall = 1, big.mark = ".")` lignes et `r ncol(data)` colonnes. 

Il contient `r duplicates_label`.

Il a été téléchargé *x* fois.

## Aperçu général

```{r}
apercu_dfsummary(data)
```


## Autres indicateurs de qualité

### Longueur des champs 'description'

```{r}
plot_description_lengths(data)
```


<br>

# Établissements fermés


```{r}
data <- read_delim("https://data.education.gouv.fr/api/explore/v2.1/catalog/datasets/fr-en-etablissements-fermes/exports/csv?lang=fr&timezone=Europe%2FParis&use_labels=true&delimiter=%3B")

# Stats
duplicates <- nrow(data) - n_distinct(data)
duplicates_label <- ifelse(duplicates==0, 
                           paste(duplicates, "doublon"),
                           paste(duplicates, "doublons"))
```

Ce jeu se compose de `r format(nrow(data), nsmall = 1, big.mark = ".")` lignes et `r ncol(data)` colonnes. 

Il contient `r duplicates_label`.

Il a été téléchargé *x* fois.

## Aperçu général

```{r}
apercu_dfsummary(data)
```


## Autres indicateurs de qualité

### Longueur des champs 'description'

```{r}
plot_description_lengths(data)
```


<br>

# Effectifs d’élèves en lycée d’enseignement général et technologique


```{r}
data <- read_delim("https://data.education.gouv.fr/api/explore/v2.1/catalog/datasets/fr-en-lycee_gt-effectifs-niveau-sexe-lv/exports/csv?lang=fr&timezone=Europe%2FParis&use_labels=true&delimiter=%3B")

# Stats
duplicates <- nrow(data) - n_distinct(data)
duplicates_label <- ifelse(duplicates==0, 
                           paste(duplicates, "doublon"),
                           paste(duplicates, "doublons"))
```

Ce jeu se compose de `r format(nrow(data), nsmall = 1, big.mark = ".")` lignes et `r ncol(data)` colonnes. 

Il contient `r duplicates_label`.

Il a été téléchargé *x* fois.

## Aperçu général

```{r}
apercu_dfsummary(data)
```


## Autres indicateurs de qualité

### Longueur des champs 'description'

```{r}
plot_description_lengths(data)
```


<br>

# Réussite au baccalauréat selon l’origine sociale


```{r}
data <- read_delim("https://data.education.gouv.fr/api/explore/v2.1/catalog/datasets/fr-en-reussite-au-baccalaureat-origine-sociale/exports/csv?lang=fr&timezone=Europe%2FParis&use_labels=true&delimiter=%3B")

# Stats
duplicates <- nrow(data) - n_distinct(data)
duplicates_label <- ifelse(duplicates==0, 
                           paste(duplicates, "doublon"),
                           paste(duplicates, "doublons"))
```

Ce jeu se compose de `r format(nrow(data), nsmall = 1, big.mark = ".")` lignes et `r ncol(data)` colonnes. 

Il contient `r duplicates_label`.

Il a été téléchargé *x* fois.

## Aperçu général

```{r}
apercu_dfsummary(data)
```


## Autres indicateurs de qualité

### Longueur des champs 'description'

```{r}
plot_description_lengths(data)
```


<br>

# Effectifs d’élèves en collège


```{r}
data <- read_delim("https://data.education.gouv.fr/api/explore/v2.1/catalog/datasets/fr-en-college-effectifs-niveau-sexe-lv/exports/csv?lang=fr&timezone=Europe%2FParis&use_labels=true&delimiter=%3B")

# Stats
duplicates <- nrow(data) - n_distinct(data)
duplicates_label <- ifelse(duplicates==0, 
                           paste(duplicates, "doublon"),
                           paste(duplicates, "doublons"))
```

Ce jeu se compose de `r format(nrow(data), nsmall = 1, big.mark = ".")` lignes et `r ncol(data)` colonnes. 

Il contient `r duplicates_label`.

Il a été téléchargé *x* fois.

## Aperçu général

```{r}
apercu_dfsummary(data)
```


## Autres indicateurs de qualité

### Longueur des champs 'description'

```{r}
plot_description_lengths(data)
```


<br>

# Indices de position sociale des lycées (2016-2021)


```{r}
data <- read_delim("https://data.education.gouv.fr/api/explore/v2.1/catalog/datasets/fr-en-ips_lycees/exports/csv?lang=fr&timezone=Europe%2FParis&use_labels=true&delimiter=%3B")

# Stats
duplicates <- nrow(data) - n_distinct(data)
duplicates_label <- ifelse(duplicates==0, 
                           paste(duplicates, "doublon"),
                           paste(duplicates, "doublons"))
```

Ce jeu se compose de `r format(nrow(data), nsmall = 1, big.mark = ".")` lignes et `r ncol(data)` colonnes. 

Il contient `r duplicates_label`.

Il a été téléchargé *x* fois.

## Aperçu général

```{r}
apercu_dfsummary(data)
```


## Autres indicateurs de qualité

### Longueur des champs 'description'

```{r}
plot_description_lengths(data)
```


<br>

# Etablissements de l’éducation prioritaire


```{r}
data <- read_delim("https://data.education.gouv.fr/api/explore/v2.1/catalog/datasets/fr-en-etablissements-ep/exports/csv?lang=fr&timezone=Europe%2FParis&use_labels=true&delimiter=%3B")

# Stats
duplicates <- nrow(data) - n_distinct(data)
duplicates_label <- ifelse(duplicates==0, 
                           paste(duplicates, "doublon"),
                           paste(duplicates, "doublons"))
```

Ce jeu se compose de `r format(nrow(data), nsmall = 1, big.mark = ".")` lignes et `r ncol(data)` colonnes. 

Il contient `r duplicates_label`.

Il a été téléchargé *x* fois.

## Aperçu général

```{r}
apercu_dfsummary(data)
```


## Autres indicateurs de qualité

### Longueur des champs 'description'

```{r}
plot_description_lengths(data)
```


<br>

# Parcoursup 2025 - voeux de poursuite d’études et de réorientation dans l’enseignement supérieur et réponses des établissements


```{r}
data <- read_delim("https://data.education.gouv.fr/api/explore/v2.1/catalog/datasets/fr-esr-parcoursup/exports/csv?lang=fr&timezone=Europe%2FParis&use_labels=true&delimiter=%3B")

# Stats
duplicates <- nrow(data) - n_distinct(data)
duplicates_label <- ifelse(duplicates==0, 
                           paste(duplicates, "doublon"),
                           paste(duplicates, "doublons"))
```

Ce jeu se compose de `r format(nrow(data), nsmall = 1, big.mark = ".")` lignes et `r ncol(data)` colonnes. 

Il contient `r duplicates_label`.

Il a été téléchargé *x* fois.

## Aperçu général

```{r}
apercu_dfsummary(data)
```


## Autres indicateurs de qualité

### Longueur des champs 'description'

```{r}
plot_description_lengths(data)
```


<br>

# Le baccalauréat par académie


```{r}
data <- read_delim("https://data.education.gouv.fr/api/explore/v2.1/catalog/datasets/fr-en-baccalaureat-par-academie/exports/csv?lang=fr&timezone=Europe%2FParis&use_labels=true&delimiter=%3B")

# Stats
duplicates <- nrow(data) - n_distinct(data)
duplicates_label <- ifelse(duplicates==0, 
                           paste(duplicates, "doublon"),
                           paste(duplicates, "doublons"))
```

Ce jeu se compose de `r format(nrow(data), nsmall = 1, big.mark = ".")` lignes et `r ncol(data)` colonnes. 

Il contient `r duplicates_label`.

Il a été téléchargé *x* fois.

## Aperçu général

```{r}
apercu_dfsummary(data)
```


## Autres indicateurs de qualité

### Longueur des champs 'description'

```{r}
plot_description_lengths(data)
```


<br>

# Covid 19 - points de situation nationaux


```{r}
data <- read_delim("https://data.education.gouv.fr/api/explore/v2.1/catalog/datasets/fr-en-situation_nationale_covid/exports/csv?lang=fr&timezone=Europe%2FParis&use_labels=true&delimiter=%3B")

# Stats
duplicates <- nrow(data) - n_distinct(data)
duplicates_label <- ifelse(duplicates==0, 
                           paste(duplicates, "doublon"),
                           paste(duplicates, "doublons"))
```

Ce jeu se compose de `r format(nrow(data), nsmall = 1, big.mark = ".")` lignes et `r ncol(data)` colonnes. 

Il contient `r duplicates_label`.

Il a été téléchargé *x* fois.

## Aperçu général

```{r}
apercu_dfsummary(data)
```


## Autres indicateurs de qualité

### Longueur des champs 'description'

```{r}
plot_description_lengths(data)
```


<br>

# Carte scolaire des collèges publics


```{r}
data <- read_delim("https://data.education.gouv.fr/api/explore/v2.1/catalog/datasets/fr-en-carte-scolaire-colleges-publics/exports/csv?lang=fr&timezone=Europe%2FParis&use_labels=true&delimiter=%3B")

# Stats
duplicates <- nrow(data) - n_distinct(data)
duplicates_label <- ifelse(duplicates==0, 
                           paste(duplicates, "doublon"),
                           paste(duplicates, "doublons"))
```

Ce jeu se compose de `r format(nrow(data), nsmall = 1, big.mark = ".")` lignes et `r ncol(data)` colonnes. 

Il contient `r duplicates_label`.

Il a été téléchargé *x* fois.

## Aperçu général

```{r}
apercu_dfsummary(data)
```


## Autres indicateurs de qualité

### Longueur des champs 'description'

```{r}
plot_description_lengths(data)
```


<br>

# Établissements labellisés “génération 2024”


```{r}
data <- read_delim("https://data.education.gouv.fr/api/explore/v2.1/catalog/datasets/fr-en-etablissements-labellises-generation-2024/exports/csv?lang=fr&timezone=Europe%2FParis&use_labels=true&delimiter=%3B")

# Stats
duplicates <- nrow(data) - n_distinct(data)
duplicates_label <- ifelse(duplicates==0, 
                           paste(duplicates, "doublon"),
                           paste(duplicates, "doublons"))
```

Ce jeu se compose de `r format(nrow(data), nsmall = 1, big.mark = ".")` lignes et `r ncol(data)` colonnes. 

Il contient `r duplicates_label`.

Il a été téléchargé *x* fois.

## Aperçu général

```{r}
apercu_dfsummary(data)
```


## Autres indicateurs de qualité

### Longueur des champs 'description'

```{r}
plot_description_lengths(data)
```


<br>

# Indices de position sociale des collèges (à partir de 2023)


```{r}
data <- read_delim("https://data.education.gouv.fr/api/explore/v2.1/catalog/datasets/fr-en-ips-colleges-ap2023/exports/csv?lang=fr&timezone=Europe%2FParis&use_labels=true&delimiter=%3B")

# Stats
duplicates <- nrow(data) - n_distinct(data)
duplicates_label <- ifelse(duplicates==0, 
                           paste(duplicates, "doublon"),
                           paste(duplicates, "doublons"))
```

Ce jeu se compose de `r format(nrow(data), nsmall = 1, big.mark = ".")` lignes et `r ncol(data)` colonnes. 

Il contient `r duplicates_label`.

Il a été téléchargé *x* fois.

## Aperçu général

```{r}
apercu_dfsummary(data)
```


## Autres indicateurs de qualité

### Longueur des champs 'description'

```{r}
plot_description_lengths(data)
```


<br>

# Organisation du temps scolaire


```{r}
data <- read_delim("https://data.education.gouv.fr/api/explore/v2.1/catalog/datasets/fr-en-organisation-du-temps-scolaire/exports/csv?lang=fr&timezone=Europe%2FParis&use_labels=true&delimiter=%3B")

# Stats
duplicates <- nrow(data) - n_distinct(data)
duplicates_label <- ifelse(duplicates==0, 
                           paste(duplicates, "doublon"),
                           paste(duplicates, "doublons"))
```

Ce jeu se compose de `r format(nrow(data), nsmall = 1, big.mark = ".")` lignes et `r ncol(data)` colonnes. 

Il contient `r duplicates_label`.

Il a été téléchargé *x* fois.

## Aperçu général

```{r}
apercu_dfsummary(data)
```


## Autres indicateurs de qualité

### Longueur des champs 'description'

```{r}
plot_description_lengths(data)
```


<br>

# Indices de position sociale des lycées (à partir de 2023)


```{r}
data <- read_delim("https://data.education.gouv.fr/api/explore/v2.1/catalog/datasets/fr-en-ips-lycees-ap2023/exports/csv?lang=fr&timezone=Europe%2FParis&use_labels=true&delimiter=%3B")

# Stats
duplicates <- nrow(data) - n_distinct(data)
duplicates_label <- ifelse(duplicates==0, 
                           paste(duplicates, "doublon"),
                           paste(duplicates, "doublons"))
```

Ce jeu se compose de `r format(nrow(data), nsmall = 1, big.mark = ".")` lignes et `r ncol(data)` colonnes. 

Il contient `r duplicates_label`.

Il a été téléchargé *x* fois.

## Aperçu général

```{r}
apercu_dfsummary(data)
```


## Autres indicateurs de qualité

### Longueur des champs 'description'

```{r}
plot_description_lengths(data)
```


<br>

# Effectifs d’élèves en lycée professionnel


```{r}
data <- read_delim("https://data.education.gouv.fr/api/explore/v2.1/catalog/datasets/fr-en-lycee_pro-effectifs-niveau-sexe-lv/exports/csv?lang=fr&timezone=Europe%2FParis&use_labels=true&delimiter=%3B")

# Stats
duplicates <- nrow(data) - n_distinct(data)
duplicates_label <- ifelse(duplicates==0, 
                           paste(duplicates, "doublon"),
                           paste(duplicates, "doublons"))
```

Ce jeu se compose de `r format(nrow(data), nsmall = 1, big.mark = ".")` lignes et `r ncol(data)` colonnes. 

Il contient `r duplicates_label`.

Il a été téléchargé *x* fois.

## Aperçu général

```{r}
apercu_dfsummary(data)
```


## Autres indicateurs de qualité

### Longueur des champs 'description'

```{r}
plot_description_lengths(data)
```

